# 公益基金会

提问人：PIL 时间：2021-11-03 18:33:05
请教，公司拟出资 500 万元设立公益基金会，请问是否要纳入合并范围，还是计入营业外支出-捐赠支出？ 后续公司每年通过基金会的捐赠也是计入营业外支出吗？

回答人：chenyiwei
要考虑的问题是：
1 、该基金会的业务活动范围与本企业的主营业务活动有无关联性和协同效应？
2 、该基金会重大事项是否由本企业决定？如何确保本企业从该基金会中可获得可变回报？如果该基金会发生收不抵支、资不抵债的情况，本企业是否有义务为其填补亏空？